臺灣屏東地方法院民事裁定            100年度家聲字第200號
聲  請  人  高有順
            高蘇木秀
上列當事人聲請選任特別代理人事件，本院裁定如下：
    主  文
選任高有順（男、民國○○年○ 月○○日生、身分證統一編號：Ｚ000
000000號）為未成年人葉玟伶辦理其父葉明芳遺產繼承登記事宜
之特別代理人；選任高蘇木秀（女、民國○○年○ 月○○日生、身分
證統一編號：Ｚ000000000號）為未成年人葉怡汶辦理其父葉明芳
遺產繼承登記事宜之特別代理人。
聲請程序費用新台幣壹仟元由聲請人負擔。
    理  由
一、本件聲請意旨略以：未成年人葉玟伶（民國○○年○○月○○日生
    、身分證統一編號：Ｚ000000000號）、葉怡汶（民國○○年○
    月○ 日生、身分證統一編號：Ｚ000000000號）之父葉明芳於
    100 年9 月14日死亡，未成年人之母高鳳敏與未成年人葉玟
    伶、葉怡汶同為葉明芳之繼承人，惟高鳳敏兼未成年人葉玟
    伶、葉怡汶之法定代理人，於辦理被繼承人葉明芳遺產繼承
    登記事宜時涉及自己代理與利益衝突，無法擔任未成年人葉
    玟伶、葉怡汶之法定代理人，爰依民法1086條第2 項之規定
    ，聲請選任未成年人葉玟伶、葉怡汶之外祖父母即聲請人為
    未成年人葉玟伶、葉怡汶辦理其父葉明芳遺產繼承登記事宜
    之特別代理人等語。
二、按父母之行為與未成年子女之利益相反，依法不得代理時，
    法院得依父母、未成年子女、主管機關、社會福利機構或其
    他利害關係人之聲請或依職權，為子女選任特別代理人，民
    法第1086條第2 項定有明文。又該條所定「依法不得代理」
    係採廣義解釋，包括民法第106 條禁止自己代理或雙方代理
    之情形，以及其他一切因利益衝突，法律上禁止代理之情形
    而言。
三、聲請人主張之事實，業據提出戶籍謄本為證，堪信為真實。
    高鳳敏既為未成年人葉玟伶、葉怡汶之法定代理人，亦與該
    未成年人同時為繼承人，關於被繼承人葉明芳之遺產登記事
    宜，有利益衝突及自己代理之虞，依法不得代理，自有為未
    成年人葉玟伶、葉怡汶選任特別代理人之必要。本院審酌聲
    請人為未成年人葉玟伶、葉怡汶之外祖父母，關係至親，且
    具狀表示同意擔任未成年人葉玟伶、葉怡汶有關其父遺產繼
    承登記之特別代理人，從而，聲請人聲請選任其於未成年人
    葉玟伶、葉怡汶辦理其父葉明芳遺產繼承登記事宜之特別代
    理人，於法有據，應予准許。
四、依非訟事件法第122 條第3 項、第131 條之2 ，裁定如主文
    。
中    華    民    國  100     年    11    月    16    日
                        家事庭法  官  廖文忠
以上正本係照原本作成。
如不服本裁定應於送達後10日內向本院提出抗告狀，並繳納抗告
費新臺幣1,000元。
中    華    民    國  100     年    11    月    16    日
                              書記官  林鴻仁